【裁判字號】    90,上易,898
【裁判日期】    900103
【裁判案由】    妨害自由
【裁判全文】
臺灣高等法院刑事判決                              九十年度上易字第八九八號
    上  訴  人
    即  被  告  乙○○
右上訴人因妨害自由案件，不服臺灣臺北地方法院八十九年度易字第一九四三號，中
華民國九十年一月三日第一審判決（起訴案號：臺灣臺北地方法院檢察署八十九年度
偵字第一四九八四號），提起上訴，本院判決如左：
    主  文
上訴駁回。
    事實及理由
一、本案經本院審理結果，認第一審判決以上訴人即被告乙○○係犯刑法第第三百零
    五條連續以加害生命之事，恐嚇他人，致生危害於安全罪，同時審酌被告犯罪之
    動機、目的、手段、所生危害、犯後態度等一切情狀，量處被告有期徒刑六月，
    如易科罰金，以三百元折算一日。認事用法及量刑均無不當，應予維持，並引用
    第一審判決書記載之事實、證據及理由（如附件）。
二、被告上訴意旨以：當時業已酒醉，並無恐嚇犯意，原審量刑亦屬過重等語。惟被
    告先後二次於電話中以「把我惹火了，我來後面南昌路放火燒一燒，你如果不相
    信，我來把南海路由樓下燒到四樓，要關就去關，你既然說要死，就讓你去死，
    這樣好不好？」、「再來我要丟汽油，汽油到時就會燒起來」、「我就去給你潑
    汽油，爆竹一放整個燒起來，玉玲他們順便也給他潑一潑，你說要死要死，大家
    一起死，從樓下開始潑起，看你們大家要逃到哪裡去」、「在還沒有追到我之前
    把你燒光了」及「我一罐汽油、一個打火機就夠了」等語，恐嚇父親張紅英，致
    張紅英及其女甲○○心生畏懼，而被告於出言恐嚇時，意識清醒，並無酒醉之現
    象，業經原審認定無訛，並詳載理由依據，且被告上開言詞客觀上已足使人心生
    畏懼，自已構成恐嚇罪行。被告上訴，猶以酒醉並無恐嚇犯意，否認犯罪，要無
    可採。再原審法院審酌被告之犯罪動機、目的、手段、品行、與被害人二人為父
    子、兄妹關係、犯罪所生危險、犯後態度等一切情狀，量處被告有期徒刑六月，
    自屬妥適。被告空言指摘原審量刑過重，亦無可採。足見本件上訴，為無理由，
    應予駁回。
三、被告經合法傳喚，無正當理由不到庭，爰不待其陳述逕行判決。
據上論斷，應依刑事訴訟法第三百七十三條、第三百六十八條、第三百七十一條，判
決如主文。
本案經檢察官李良忠到庭執行職務。
中      華      民      國      九十     年     四     月     十二     日
                              臺灣高等法院刑事第十四庭
                                  審判長法  官  陳  祐  輔
                                        法  官  蔡  國  在
                                        法  官  陳  國  文
右正本證明與原本無異。
不得上訴。
                                        書記官  蔡  棟  樑
中    華    民    國     九十     年       四       月     十   二      日
附錄：本案論罪科刑法條全文
刑法第三百零五條：
以加害生命、身體、自由、名譽、財產之事恐嚇他人，致生危害於安全者，處二年以
下有期徒刑、拘役或三百元以下罰金。
附件
臺灣臺北地方法院刑事判決                        八十九年度易字第一九四三號
    公  訴  人  臺灣臺北地方法院檢察署檢察官
    被      告  乙○○  男四十九歲（民國○○年○○月○日生）
                        住台北市○○區○○路一四號
                        送台北郵政五九七Ｏ八號信箱
                        身分證統一編號：Ａ一一二五一七號
右列被告因恐嚇案件，經檢察官提起公訴（八十九年度偵字第一四九八四號），本院
判決如左：
    主  文
乙○○連續以加害生命之事，恐嚇他人致生危害於安全，累犯，處有期徒刑陸月，如
易科罰金，以參佰元折算壹日。
    事  實
一、乙○○前曾於民國八十八年間因傷害等案件，經臺灣高等法院臺中分院判決應執
    行刑有期徒刑八月，於八十八年九月二十日易科罰金執行完畢，猶不知悔改，復
    基於概括之犯意，連續於八十九年六月十二日二十時三十分許、六月十三日十七
    時許，先後二次撥打設於其父張紅英台北市○○路十四號住所之0000000
    0號電話，出言恐嚇其父張紅英：「把我惹火了，我來後面南昌路放火燒一燒，
    你如果不相信，我來把南海路由樓下燒到四樓，要關就去關，你既然說要死，就
    讓你去死，這樣好不好？」、「再來我要丟汽油，汽油到時就會燒起來」、「我
    就去給你潑汽油，爆竹一放整個燒起來，玉玲他們順便也給他潑一潑，你說要死
    要死，大家一起死，從樓下開始潑起，看你們大家要逃到哪裡去」、「在還沒有
    追到我之前把你燒光了」及「我一罐汽油、一個打火機就夠了」等語，致使張紅
    英及其女甲○○心生畏懼。
二、案經被害人甲○○訴由台北市政府警察局中正第二分局報請臺灣臺北地方法院檢
    察署檢察官偵查起訴。
    理  由
一、訊據被告乙○○矢口否認涉有右揭犯行，辯稱：其當時喝醉，不清楚說過什麼話
    云云。惟查，右揭犯罪事實，業據證人甲○○到庭指訴：被告最近二次以電話恐
    嚇，其等聽了會害怕，還申請民事通常保護令，被告應距離其等至少五十公尺。
    被告恐嚇時意識清醒，被告雖稱有喝酒，惟其於警查獲時其並未聞到酒味等語綦
    祥（見本院八十九年十二月二十日審判筆錄），並有錄音帶暨錄音帶譯文、臺灣
    臺北地方法院八十九年度家護字第一八五號民事通常保護令附卷可稽，事證已臻
    明確，被告空言否認，所辯顯係卸責之詞，不足採信，事證明確，被告犯行堪予
    認定。
二、核被告所為係犯刑法第三百零五條之恐嚇罪。其一恐嚇行為侵害張紅英及甲○○
    二人之法益，為想像競合犯，依刑法第五十五條之規定，應從重論以一恐嚇罪。
    又其先後二次犯行，時間緊接，犯意概括，所犯構成要件相同，為連續犯，依刑
    法第五十六條規定，以一罪論，並加重其刑。再查，被告前曾犯有如事實欄所載
    有期徒刑之罪並經執行完畢，此有臺灣高等法院檢察署刑案紀錄簡覆表在卷可按
    ，其於五年之內再犯有期徒刑以上之本罪，係屬累犯，應依刑法第四十七條之規
    定，加重其刑，並遞加重之。爰審酌被告犯罪之動機、目的、手段、被告之品行
    、與被害人為父子及兄妹之關係、犯罪所生之危險、犯罪後矢口否認之態度等一
    切情狀，量處如主文所示之刑，並諭知易科罰金之折算標準，以示懲儆。
據上論斷，應依刑事訴訟法第二百九十九條第一項前段、刑法第五十六條、第三百零
五條、第五十五條、第四十七條、第四十一條，罰金罰鍰提高標準條例第一條前段、
第二條，判決如主文。
本案經檢察官楊國宏到庭執行職務
中      華      民      國    九十      年      一      月      三      日
                                      臺灣臺北地方法院刑事第九庭
                                          法  官    沈君玲
右正本證明與原本無異。
如不服本判決，應於判決送達後十日內向本院提出上訴狀 (應附繕本) ，上訴於
臺灣高等法院。
                                          書記官    傅小茹
中      華      民      國      九十      年    一    月  二十    日
附錄本案論罪科刑所依據之法條
中華民國刑法第三百零五條
以加害生命、身體、自由、名譽、財產之事，恐嚇他人致生危害於安全者，處二年以
下有期徒刑、拘役或三百元以下罰金。


司法院資訊處製作；財團法人民間司法改革基金會備份。
